臺灣臺中地方法院民事判決　　　　　　 92年度重訴字第263號
原　　　告　甲○○
　　　　　　辛○○
　　　　　　癸○○
　　　　　　壬○○
　　　　　　丁○○
　　　　　　戊○○
　　　　　　己○○
　　　　　　丑○○
　　　　　　子○○
　　　　　　庚○○
共　　　同
訴訟代理人　楊盤江律師
被　　　告　太子建設開發股份有限公司
法定代理人　莊南田
訴訟代理人　甘龍強律師
複 代理 人　乙○○
　　　　　　林雅儒律師
    主      文
原告之訴及假執行之聲請均駁回。
訴訟費用由原告負擔
    事實及理由
甲、程序方面：
一、按當事人之法定代理人其代理權消滅者，應由有代理權之法
    定代理人承受訴訟，此觀民事訴訟法第170條之規定自明。
    本件訴訟於原告起訴後，被告太子建設開發股份有限公司之
    法定代理人由丙○○變更為莊南田，並具狀聲明承受訴訟，
    依前開說明，自應許其承受並續行訴訟，合先敘明。
二、按訴狀送達後，原告不得將原訴變更或追加他訴，但請求之
    基礎事實同一者，不在此限，民事訴訟法第255條第1項第2
    款定有明文。原告於訴訟中基於同一基礎事實，追加依民法
    第184條第1項前段及第2項為請求權基礎，雖被告不同意追
    加，惟此請求之基礎事實既屬同一，參照前揭規定，應予准
    許。
乙、實體方面：
一、原告主張：被告於台中市○○區○○段第891地號土地上，
    投資興建12層樓之「太子蘭坊」，建築完成後，自民國（下
    同）90年8月起，開始銷售，原告等分別向被告買受如附表
    所示之建物（含建物所在土地之持分）及停車位。被告銷售
    「太子蘭坊」大樓過程中，未告知一樓之公共設施屬開放空
    間，亦未依規定設立「開放空間告示牌」，且以印刷精美的
    廣告強調「零店面設計，單純、寧靜，新住宅主義。捨去高
    利潤的店家設計，只留下更多寧靜，還給生活．．．」，另
    於買賣契約書第3條第1項第1款及第2項分別印載：「（一）
    社區共同使用部份：（大公）係指門廳、管理員室、車道、
    污水處理室、發電機室、消防設備室、台電受電室、地下二
    樓水箱、通道、機車位、防空避難室未兼作汽車停車使用之
    部份、一樓公共空間（會客室、視聽室、閱覽室、游泳池、
    水療池、更衣室、兒童成長中心、品茗區○○道門廳）及其
    他依法令應列入共同使用部份之項目皆屬之，由全社區區分
    所有建築物之全體區分所有權人依前條第2條所載之面積計
    算之持分共有之」；「二、前項共同使用部份之權利範圍係
    依買受之主建物面積與該棟主建物總面積之比例而為計算，
    如在通分分配或四捨五入產生分配誤差時，買方同意由賣方
    以公平原則逕行合理分配」，使原告等誤認一樓之所有公共
    設施可排除他人入內使用。惟嗣後原告查悉「太子蘭坊」係
    依「實施都市計劃地區建築基地綜合設計鼓勵辦法」所興建
    ，所在之基地及其上之公共設施有「開放空間」之設計，依
    規定應提供公眾通行或休憩之用，顯與其廣告上所強調之單
    純、寧靜大相逕庭。被告之前開行為乃廣告不實，應負有交
    付專供「太子蘭坊」買受人使用並排除他人使用之一樓公設
    之義務。綜上所述，被告交付之一樓公共設施屬開放空間，
    應全天開放供公眾通行或休憩，被告實際上並未交付一樓公
    共設施之完整使用權給原告，有違應交付專供「太子蘭坊」
    買受人使用並排除他人使用之一樓公設之義務，原告爰依民
    法第227條不完全給付損害賠償請求權、民法第359條之價金
    減少請求權、民法第184條第1項前段及第2項侵權行為損害
    賠償請求權，請求被告賠償一樓公共設施無法排他使用之損
    失每人新台幣（下同）400,000元，與因實質上沒有一樓公
    共設施所導致房屋及停車位價值之減損，房屋依銷售之坪數
    每坪減損35,000元，停車位價值之減損部份原告庚○○請求
    370,000元，原告辛○○、癸○○、壬○○、戊○○、丑○○及子○○等六人每人請求400,000元。至於原告依消費者
    保護法第51條之規定所得請求損害額3倍之懲罰性賠償金，
    則暫予保留等語，並聲明：（一）被告應給付原告甲○○2,
    182,200元、給付原告辛○○2,582,200元、給付原告癸○○
    2,582,2 00元、給付原告壬○○2,582,200元、給付原告丁○○2,202,800元、給付原告戊○○2,596,500元、給付原告
    己○○1,957,800元、給付原告丑○○2,343,500元、給付原
    告子○○2,343,500元、給付原告庚○○2,566,500元，及均
    自起訴狀繕本送達之翌日（即92年3月26日）起至清償日止
    按年利率百分之五計算之利息。（二）原告願供擔保請准宣
    告假執行。
二、被告則以：兩造簽訂之房屋、土地買賣契約書第7條第2項載
    明：「本大樓其四周庭園為居家安全與管理需要，買方承認
    依賣方於使用執照取得後，為維護大樓管理美觀與安全，在
    其私設通道及頂蓋型開放空間上加設之門廳、走道、花檯、
    花圃及在廣場型開放空間、四周庭園上所加設之臨時花圃、
    花檯、走道、兒童遊戲區、警衛櫃檯、信箱、水池及圍籬與
    Ｃ２棟一樓增設之夾層空間（品茗區、健身房），絕無異議
    。日後上述設備之維護與存廢，概由區分所有權人會議或主
    管機關決定之，買方不得就本項事由向賣方為任何請求。」
    該契約條款既經載明「頂蓋型開放空間」、「廣場型開放空
    間」，則原告主張被告未告知系爭大樓房屋之部分公共設施
    屬開放空間云云，自非可採。從「開放空間」之法規沿革，
    可以看出，原先「開放空間」係以常時開放供公眾通行或休
    憩為必要；惟85年之後，則以供通行或休憩為已足，不以常
    時開放供公眾使用為必要。現行法規上既已不要求開放空間
    常時開放供公眾使用，而實際上，亦未曾有住戶以外之公眾
    要求使用開放空間之情形，因此，系爭大樓一樓公共設施之
    開放空間，並無原告所稱「無法排除他人入內使用」之問題
    。又系爭房屋、土地買賣契約書，其附件六證明書載明「立
    證明書人○○○茲證明本人向太子建設開發股份有限公司購
    買座落台中市○○區○○段891地號房地所簽訂之『房屋、
    土地買賣契約書』及其附件均確係出於本人自由意志，並經
    充分審閱、研討、瞭解後始同意而簽訂、絕不後悔，特此切
    結並證明」。原告簽訂系爭買賣契約時，均經簽立上述證明
    書（附於各該契約書後），是原告主張其未經審閱云云，與
    事實不符。倘若原告未經審閱契約條款而簽立上述證明書，
    自應解為原告放棄審閱契約條款之權利，不得再依消費者保
    護法（以下簡稱消保法）第11條之1第2項規定（消保法修正
    前規定於消保法施行細則第11條第2項）主張系爭買賣契約
    書第7條第2項關於開放空間之約定不構成契約之內容。系爭
    買賣契約第7條第2項，既經載明「頂蓋型開放空間」、「廣
    場型開放空間」，消費者就消費事項所涉專門術語有不明瞭
    者，自應咨詢相關專家，以保障自己權益，倘若企業經營者
    就該所涉專門術語，並無曲解之情形，則企業經營者即無違
    反誠信之問題，相關契約條款亦無顯失公平而歸無效之可言
    ，且「開放空間」之設計，並不構成物之瑕疵，系爭房屋買
    賣為成屋買賣，簽訂買賣契約時，房屋已經建築完竣，買賣
    契約係以該屋建築完竣之當時現況為買賣標的，被告自無不
    完全給付之問題，亦無物的瑕疵之問題。爭社區大樓之一樓
    公共設施，一部分採開放空間設計，既為買賣雙方所約定，
    載明於買賣契約書第7條第2項，該項條款復載明「日後上述
    設備之維護與存廢，概由區分所有權人會議或主管機關決定
    之，買方不得就本項事由向賣方為任何請求」。是縱認該項
    開放空間之設施屬物的瑕疵，則原告簽約時已知其情，依民
    法第355條第1項規定，被告自不負擔保之責，且此種情形並
    非因可歸責於被告之事由，致為不完全給付，亦不構成侵權
    行為。再退萬步言之，縱認原告得請求減少價金與損害賠償
    ，但其主張之損害金額均非實在，事實上並無原告所主張價
    值減少之損害存在等語。並聲明：（一）原告之訴駁回。（
    二）如受不利之判決，願提供擔請准宣告免為假執行。
三、兩造不爭執之事實：
（一）系爭坐落台中市○○區○○段891地號土地上「太子蘭坊
      社區大樓」為被告所興建，於興建後原告向被告分別購買
      如附表一所示之建物（含建物所在土地之持分）及停車位
      。
（二）系爭「太子蘭坊社區大樓」一樓，依設計圖本應設置1.沿
      街式步道開放型（無頂蓋型）、2.頂蓋型沿街步道、3.
      無頂蓋型廣場式、4.有頂蓋型廣場式開放空間；而現狀依
      序係1.設置沿街式步道（無頂蓋型）、2.庭院內步道、3.
      庭院景觀、4.品茗室（二樓為健身房）、一樓大廳。而一
      樓另設有圖書室、遊戲室、視聽室。
四、本件原告主張：被告公司於台中市○○區○○段第891地號
    土地上投資興建12層樓之「太子蘭坊」，於90年5月21日取
    得使用執照（90年5月21日中工建使字第482號），建築完成
    後，自90年8月起，開始銷售，原告等人各向被告買受如附
    表所示之房屋、停車位，而系爭「太子蘭坊社區大樓」一樓
    ，依設計圖本應設置1.沿街式步道開放型（無頂蓋型）。2.
    頂蓋型沿街步道。3.無頂蓋型廣場式。4.有頂蓋型廣場式開
    放空間；而現狀依序1.係設置沿街式步道（無頂蓋型）。2.
    庭院內步道。3.庭院景觀。4.品茗室（二樓為健身房）。一
    樓為大廳，設有圖書室、遊戲室、視聽室等情，為兩造所不
    爭執，並有原告所提房屋、土地買賣契約書十一份（其中十
    份為節本）、土地及建物謄本影本各十一份、一樓部分平面
    圖一份、開放空間略圖一份，且經本院履勘現場查核屬實，
    自堪信為真實。又原告主張被告於出售系爭建物、土地時，
    故意隱匿系爭建築屬開放空間建築（含停車位），致使原告
    誤以為系爭建物非屬開放空間建物，而向被告價購，被告之
    給付有不完成給付之情事，且被告之行為，亦屬侵權行為，
    致使原告受有損害，因而請求被告減少買賣價金及請求被告
    賠償前述損害，惟原告上述主張，業遭被告所否認，並以前
    詞置辯，是本件首應審究者為：被告是否有隱匿「太子蘭坊
    社區大樓」一樓所設置公共設施部分，為開放空間之違法事
    實，且其所為之給付，是否有瑕疵或不完全給付之情事，以
    致原告受有損害？經查：
（一）原告主張被告負有交付「專供『太子蘭坊』之買受人使用
      ，並得排除他人使用之一樓公共設施」之契約義務，係以
      被告於銷售房屋期間所印行廣告型錄、兩造契約第3條第1
      項第1款、第2項之契約文字，及被告於出售房屋之期間並
      未豎立開放空間告示牌等為其依據。惟按消費者保護法第
      22 條規定：「企業經營者應確保廣告內容之真實，其對
      消費者所負之義務不得低於廣告之內容」，並非規定「廣
      告為要約」或「廣告必為契約內容之一部」，商業廣告本
      有要約引誘之性質，廣告之內容是否成為契約之內容，仍
      應視其內容是否具體、明確，或締約之過程雙方是否已就
      廣告內容另為斟酌、約定等實際之情形而定，無法一概而
      論。而卷附被告於銷售太子蘭坊期間所印製之廣告型錄稱
      ：「．．．零店面設計，單純、寧靜，新住宅主義　捨去
      高利潤的店家設計，只留下更多寧靜，還給生活．．．」
      等語，核其內容，僅係就整體「太子蘭坊」大廈為唯美之
      印象描述，抽象、空泛有餘而具體不足，核其內容，係屬
      引起消費者購物慾望之要約引誘；況且「單純」、「寧靜
      」、「新住宅主義」、「捨去高利潤的店家設計，只留下
      更多寧靜，還給生活」云云，純屬個人主觀的感受，是否
      合於上開感覺之描述，有待於親自體驗，本件「太子蘭坊
      」大廈之買賣係屬成屋之買賣，買受人亦不致於不看房屋
      ，只看廣告即進行購屋，買賣契約均是締結在相關公共設
      施均是在施工完竣之後，標的物是否有「單純」、「寧靜
      」、「新住宅主義」、「捨去高利潤的店家設計，只留下
      更多寧靜，還給生活」之特性，均係買受人親自體驗之後
      方為買受房屋之決定，當無再於契約締結之後，再行主張
      標的物不具備「單純」等特質。且上開文案描述之內容，
      與公共設施是否得排他使用，均屬無涉，無法據以認為兩
      造就契約標的之品質約定為被告應提供「專供『太子蘭坊
      』之買受人使用，並得排除他人使用之一樓公共設施」，
      原告依據上開廣告文案之內容，所為之主張，自非可採。
（二）又系爭建物現場，固未尋獲開放空間之告示牌，惟立牌告
      示之目的，是指示系爭建物，屬開放空間之一種方法，如
      被告已依其他方式告知原告系爭建物屬開放空間建物，自
      不得因被告未立告示牌，而認被告有故為隱匿之事實。依
      卷附原告所提之買賣契約書，其第3條第1項第1款、第2項
      分別印載：「第三條：共同使用部分項目及面積比例計算
      一、共同使用部分分別如下：（一）社區共同使用部份：
      （大公）係指門廳、管理員室、車道、污水處理室、發電
      機室、消防設備室、台電受電室、地下二樓水箱、通道、
      機車位、防空避難室未兼作汽車停車使用之部份、一樓公
      共空間（會客室、視聽室、閱覽室、游泳池、水療池、更
      衣室、兒童成長中心、品茗區○○道門廳）及其他依法令
      應列入共同使用部份之項目皆屬之，由全社區區分所有建
      築物之全體區分所有權人依前條第二條所載之面積計算之
      持分共有之」、「二、前項共同使用部份之權利範圍係依
      買受之主建物面積與該棟主建物總面積之比例而為計算，
      如在通分分配或四捨五入產生分配誤差時，買方同意由賣
      方以公平原則逕行合理分配之」等語，上開契約文字之開
      頭即標明係在規範「共同使用部分項目及面積比例之計算
      」，亦無法據以認為兩造買賣標的之約定，並無開放空間
      之設計。又原告於「太子蘭坊」銷售期間、買受房屋時，
      並未看到平面圖所示於一樓所應設置之「開放空間告示牌
      」，此固為兩造所不爭執；惟兩造契約第7條第2款約定：
      「庭園設施之同意．．．二、本大樓其四周庭園為居家安
      全與管理需要，買方承認依賣方於使用執照取得後，為維
      護大樓美觀與安全，在其私設通道及頂蓋型開放空間上加
      設之門廳、走道、花檯、花圃及在廣場型開放空間、四周
      庭園上所加設之臨時花圃、花檯、走道、兒童遊戲區、警
      衛櫃檯、信箱、水池及圍籬與Ｃ２棟一樓增設之夾層空間
      （品茗區、健身房），絕無異議。日後上述設備之維護與
      存廢，概由區分所有權人會議或主管機關決定之，買方不
      得就本項事由向賣方為任何請求」，上述買賣契約第7條
      第2款之約定，其所代表之涵義有三，一為揭露兩造買賣
      標的物一樓公共設施部分有「頂蓋型開放空間」、「廣場
      型開放空間」之事實。其次，為被告向原告揭露於取得太
      子蘭坊之使用執照後，未經主管機關之核准逕行在私設通
      道、開放空間上進行施工建築。再者，為未經核准逕行施
      工之部分如無法繼續存在時，約定被告免責。兩造之契約
      既已載明買賣之標的物存有「頂蓋型開放空間」、「廣場
      型開放空間」，被告既已於契約中明白告知系爭大樓一樓
      屬開放空間之建物，而原告自條文中亦可明白其涵義，自
      不得因原告等人於購買系建物時，未見開放空間指示牌，
      即謂被告有故意隱匿系爭建物為開放空間之事實。又原告
      雖主張「開放空間」此一用語係屬營建法規上之特有名詞
      ，但該名詞已超越營建法規上之意義而被廣為誤用，原告
      為一般之消費者，並不知開放空間所代表之意義云云，但
      開放空間既屬法規之特有用語，其所代表之意義、法律效
      果為何，即係對一般國民均公開之資訊，而非由被告一方
      所獨佔，自不能因原告自稱不解「開放空間」之意義，而
      認被告有給付非開放空間公共設施之義務。基上，系爭建
      物一樓，既屬開放空間，被告已於契約中明白告知原，且
      為原告可得而知，按理被告何有向原告承諾交付可排除他
      人使用之一樓空間之理？是原告主張被告負有交付「專供
      『太子蘭坊』之買受人使用，並得排除他人使用之一樓公
      共設施」之非開放空間之契約義務，且於契約中故意隱匿
      ，並於事後未依約交付，自無可採。
（三）按刪除前消費者保護法施行細則第11條第1項、第2項規定
      ：「企業經營者與消費者訂立定型化契約前，應有30 日
      以內之合理期間，供消費者審閱全部條款內容。違反前項
      規定者，該條款不構成契約之內容。但消費者得主張該條
      款仍構成契約之內容」，92年1月22日修正公布之消費者
      保護法第11條之1第1項、第2項之規定與前開刪除前之施
      行細則亦為完全相同之規定，所謂30日以內之合理期間，
      並不以30日為必要，且所謂合理之期間，係屬不確定之法
      律概念，於具體之個案，仍視契約條款複雜之程度、所涉
      權益輕重之程度等情形而為判斷。原告主張兩造契約第7
      條第2款之約定不構成契約之內容，係以被告於簽約之前
      未讓原告事先審閱契約條款為由，惟所謂30日以內之合理
      期間，並不以30日為必要，亦不以由消費者攜回審閱為必
      要，卷附兩造所訂「房屋、土地買賣契約書」附件六證明
      書記載：「立證明書人ＯＯＯ證明本人向太子建設開發股
      份有限公司購買座落台中市○○區○○段891地號房地所
      簽訂之『房屋、土地買賣契約書』及其附件均確係出於本
      人自由意志，並經充分審閱、研討、瞭解後始同意而簽訂
      ，絕不後悔，特此切結並證明」，上開附件六之證明書內
      容文字不多，且字體大小適中，又非夾雜於密密麻麻的契
      約條款中為規定，而係自成一體之獨立文件，閱讀上並無
      困難，原告既已在證明書上簽認蓋章，自已足以證明兩造
      之契約條款已在訂立前由原告在合理之期間內詳為審閱，
      原告主張兩造契約第7條第2款之約定不訂入契約云云，亦
      非可採。況系爭契約第7條第2款，其除約定被告將在私設
      通道、空間施工，並與原告約定如施工設施無法存在之免
      責條款，其明白揭示系爭一樓公共設施有「頂蓋型開放空
      間」、「廣場型開放空間」之事實，應無庸置疑，是該條
      款免責之約定是否有效，亦無礙被告有告知原告系爭建物
      一樓公共設，為開放空間之事實。原告主張該條款之免責
      約定不得列入契約條款，而否認知悉系爭建物一樓公共設
      施，為開放空間設施之事實，自無可採。
（四）本件原告主張：系爭大樓採開放空間設計，原告因無法排
      除他人使用該開放空間，而受有損害，此為系爭房屋之瑕
      疵云云。惟查：主管機關內政部營建署，於鑑定機關就本
      案疑義之請示，已表明：住宅區基地規劃之開放空間如依
      實施都市計畫地區建築基地綜合設計鼓勵辦法第9條第2項
      規定，設置透空欄杆扶手或灌木綠籬，尚無須開放供公眾
      通行、使用之規定。（詳卷附中華徵信鑑定專案報告附件
      五、六）。因此，系爭大樓之開放空間，並無不能排除他
      人使用之問題，且實際上，亦未曾有住戶以外之公眾要求
      使用開放空間之情形，原告主張之損害或瑕疵並不存在，
      實不待言。又況所謂開放空間，係指建築基地內連通道路
      常時開放供公眾通行或休憩之空間，其設計能與周邊之道
      路或空間、建築相互配合，故開放空間之設計並不會減損
      建築之價值，如能管理完善，反能提昇住戶之購買率，提
      高當地之房價，亦即非如原告所言開放空間之設計當然影
      響環境品質，閉鎖環境才能維護環境品質，而應是管理始
      為提昇環境品質之因素。系爭社區庭園係採開放空間設計
      ，社區與外界間並無任何圍牆阻絕，且原告亦設有門禁，
      如有人自由進出系爭社區之庭園內（實至今日尚無外人要
      求使用），均在原告監督下活動，對於社區之安全又無妨
      害，且本件之開放空間未經測量，不列入房地所有權人之
      公共設施面積，亦對原告非無利益。因此，原告主張開放
      空間影響環境契約，屬重大之瑕疵，亦不足採。再者，買
      賣標的之客觀價值與買賣之價格，未必相符，買方事後不
      得以買賣價格高於客觀價值，而主張賣方應賠償差額之損
      害，賣方亦不得以買賣價格低於客觀價值，而主張買方應
      賠償差額之損害。此由被告於訴訟中一再表明原以原告原
      承購價向原告等人買回，均遭原告拒絕，得知原告就其等
      所購之不動產價高於承購價值，原告今反稱其所購之不動
      產，因被告開放空間之設計而不值其等向被告申購之價值
      ，實屬矛盾，自無可採。至於卷附原告申請中華徵信所企
      業股份有限公司所為之鑑定報告，雖是以比較法與專家問
      卷各加權百分之五十之方式評價，惟兩造均稱其價格判斷
      內容，不足為證，是難以該鑑定內容為判斷兩造權義之標
      準，併此敘明。
（五）按「因可歸責於債務人之事由，致為不完全給付者，債權
      人得依關於給付遲延或給付不能之規定行使其權利」、「
      因不完全給付而生前項以外之損害者，債權人並得請求賠
      償」，民法第227條第1項、第2項定有明文。又民法第359
      條前段規定：「買賣因物有瑕疵，而出賣人依前五條之規
      定，應負擔保之責者，買受人得解除其契約或請求減少其
      價金」。以上有關不完全給付損害賠償請求權、物之瑕疵
      擔保減少價金請求權之規定，分別以「買賣標的物有瑕疵
      」、「給付不完全」為其要件，至於給付之標的物是否有
      瑕疵、或不完全，則應視所給付之物是否合於契約所約定
      之品質而定。本件兩造買賣如附表所示之「太子蘭坊」房
      屋、停車位，該「太子蘭坊」大樓之一樓因有「開放空間
      」之設計，而受有容積獎勵，被告在取得「太子蘭坊」之
      使用執照之後，未經建築管理機關之核准而逕行將開放空
      間進行改建，改建部分之建物有遭建管機關拆除之可能性
      ，固為兩造所不爭。但可能遭拆除之違章建築仍有相當使
      用及交易之價值，並非不得成為買賣之標的，願買、願賣
      違章建築之事例在台灣社會並不少見，開放空間之建築設
      計亦非不得為私法買賣之標的，本件縱使「太子蘭坊」一
      樓有開放空間之設計、改建之開放空間有被拆除之可能，
      亦不當然即屬標的物有瑕疵或給付不完全，仍應視此一給
      付之標的是否合於兩造契約約定而定。而兩造契約所約定
      之一樓標的物，本係以改建後現存開放空間設施，以供原
      告使用，基於上述說明，本院認為「太子蘭坊」一樓開放
      空間之設計，及開放空間、私設通道所改建之建物，本屬
      兩造契約約定買賣標的物品質之內容，被告所交付之太子
      蘭坊建物，並無買賣標的物之瑕疵或給付不完全之情事。
（六）末按，兩造買賣契約第7條第2款約，本即屬被告揭露一樓
      屬「開放空間」設計、被告未經主管機關核准在私設通道
      、開放空間上進行施工建築等事實，已如前述。本件「太
      子蘭坊」一樓開放空間之設計，及開放空間、私設通道所
      改建之建物，本屬兩造契約約定買賣標的物品質之內容，
      被告所交付之太子蘭坊建物，係依約履行，被告既於契約
      中揭示系爭建物一樓空間設計之特性，且事後依約定交付
      改建後之建物設施，被告自無原告所主張之侵權行為存在
      ，況原告就其所價購之不動產價值低於承價價之事實，復
      未舉證證明，則原告主張被告有故意隱匿開放空間設計之
      事實，而使原告陷於錯誤，並以非屬開放空間建物之高價
      ，向被告出價購買系爭建物、停車位，致受有損害之事實
      ，亦無可採。
（六）綜上所述，原告既無侵權行為，且其已依約履行交付約定
      之物予原告使用，被告就債務之履行，並無瑕疵給付，且
      無不完全給付使原告受損害之情事，從而，原告依前述規
      定，主張被告有侵權行為存在，且其給付有所瑕疵，並有
      不完全給致原告受有損害之情事，進而依侵權行為損害賠
      償請求權、不完全給付損害賠償請求權、價金減少請求權
      ，訴請被告給付如聲明所示之金額，於法無據，應均予駁
      回。又原告之訴既經駁回，其假執行之聲請亦屬無據，應
      一併駁回之。
五、兩造其餘主張及所提證據與本院上開論斷無涉或無違，不予
    贅述。
丙、訴訟費用負擔之依據：民事訴訟法第78條。
中　　華　　民　　國　　94　　年　　11 　月　　15　　日
                          臺灣臺中地方法院民事第三庭
                                法  官  王金洲
正本係照原本作成。
如對本判決上訴，須於判決送達後20日內向本院提出上訴狀。
中　　華　　民　　國　　94　　年　　11 　月　　15　　日
                                書記官
附表：
┌──┬───┬────────┬───┬───┬───┐
│編號│姓名  │所購買建物建號  │ 坪數 │停車位│停車位│
│    │      │                │      │數量  │位置  │
├──┼───┼────────┼───┼───┼───┤
│ 一 │甲○○│台中市北屯區松觀│50.92 │  0   │      │
│    │      │段3127號        │      │      │      │
├──┼───┼────────┼───┼───┼───┤
│ 二 │辛○○│台中市北屯區松觀│50.92 │  1   │ B2F  │
│    │      │段3132號        │      │      │      │
├──┼───┼────────┼───┼───┼───┤
│ 三 │癸○○│台中市北屯區松觀│50.92 │  1   │ B1F  │
│    │      │段3123號        │      │      │      │
├──┼───┼────────┼───┼───┼───┤
│ 四 │壬○○│台中市北屯區松觀│50.92 │  1   │ B1F  │
│    │      │段3129號        │      │      │      │
├──┼───┼────────┼───┼───┼───┤
│ 五 │丁○○│台中市北屯區松觀│51.51 │  0   │      │
│    │      │段3122號        │      │      │      │
├──┼───┼────────┼───┼───┼───┤
│ 六 │戊○○│台中市北屯區松觀│51.33 │  1   │ B1F  │
│    │      │段3149號        │      │      │      │
├──┼───┼────────┼───┼───┼───┤
│ 七 │己○○│台中市北屯區松觀│44.51 │  0   │      │
│    │      │段3158號        │      │      │      │
├──┼───┼────────┼───┼───┼───┤
│ 八 │丑○○│台中市北屯區松觀│44.1  │  1   │ B2F  │
│    │      │段3138號        │      │      │      │
├──┼───┼────────┼───┼───┼───┤
│ 九 │子○○│台中市北屯區松觀│44.1  │  1   │ B1F  │
│    │      │段3139號        │      │      │      │
├──┼───┼────────┼───┼───┼───┤
│ 十 │庚○○│台中市北屯區松觀│51.33 │  2   │ B2F  │
│    │      │段3143號        │      │      │      │
└──┴───┴────────┴───┴───┴───┘
（以下空白）
